ACORDAO-COMPLETO-2346048

ACÓRDÃO DE RELAÇÃO

ACÓRDÃO DE RELAÇÃO 390/2019 ATA 6/2019 - PLENÁRIO

Acórdão 390/2019-TCU-Plenário
Considerando que o recurso de revisão, conforme estatuído no art. 35, incisos I, II e III, da Lei 8.443/1992, deve ser fundado em erro de cálculo, falsidade ou insuficiência de documentos em que se tenha fundamentado o acórdão recorrido ou na superveniência de documentos novos com eficácia sobre a prova produzida;
Considerando que o presente recurso não está fundamentado em nenhuma das hipóteses descritas no dispositivo supracitado;
Considerando que o recorrente basicamente reiterou argumentos apresentados em sede de recurso de reconsideração, ou seja, não apresentou elementos novos;
Considerando que o Sr. Carlos César Pereira se limitou a invocar hipótese lega compatível com o recurso de revisão, sem, contudo, satisfazê-la materialmente;
Considerando que meros argumentos e teses jurídicas representam elementos ordinários que somente justificariam o seu exame em sede de recurso de reconsideração, sob pena de descaracterizar a natureza excepcional e revisional da espécie recursal em tela;
Considerando os pareceres uniformes da unidade técnica e do Ministério Público junto ao TCU pugnando pelo não-conhecimento do presente recurso;
	Os Ministros do Tribunal de Contas da União, reunidos em Sessão do Plenário, ACORDAM, por unanimidade, com fundamento nos arts. 35 da Lei nº 8.443/1992 e 288 do Regimento Interno do TCU, de acordo com os pareceres uniformes emitidos nos autos, em não conhecer do presente recurso e determinar seu arquivamento, após ser dada ciência ao recorrente deste acórdão e do exame de admissibilidade realizado pela Secretaria de Recursos (peças 82 a 84) . 
	1. Processo TC Processo 008.528/2016-0 (TOMADA DE CONTAS ESPECIAL) 
	1.1. Responsáveis: Anna Susan Horwarth (CPF XXX.206.099-XX) ; Carlos César Pereira (CPF XXX.546.309-XX) ; Isaías Mecabo (CPF XXX.607.649-XX) ; João Roberto Porto (CPF XXX.473.049-XX) ; Rudibert Horwarth (CPF XXX.822.170-XX) e Wilson Silvano (CPF XXX.721.819-XX) .
	1.2. Recorrente: Carlos César Pereira (CPF XXX.546.309-XX) .
	1.3. Entidade: Instituto Nacional do Seguro Social.
	1.4. Relator: Ministro Benjamin Zymler.
	1.5. Representante do Ministério Público: Procurador Sergio Ricardo Costa Caribé.
	1.6. Relator da deliberação recorrida: Ministro Vital do Rêgo.
	1.7. Unidades Técnicas: Secretaria de Recursos (SERUR) e Secretaria do TCU no Estado de Santa Catarina (Sec-SC) .
	1.8. Representação legal: não há.
	1.9. Determinações/Recomendações/Orientações: não há.

Instituto Nacional do Seguro Social.

Anna Susan Horwarth (CPF XXX.206.099-XX); Carlos César Pereira (CPF XXX.546.309-XX); Isaías Mecabo (CPF XXX.607.649-XX); João Roberto Porto (CPF XXX.473.049-XX); Rudibert Horwarth (CPF XXX.822.170-XX) e Wilson Silvano (CPF XXX.721.819-XX).

BENJAMIN ZYMLER

Ministro Vital do Rêgo.

não há.

Procurador Sergio Ricardo Costa Caribé.

TOMADA DE CONTAS ESPECIAL (TCE)

Secretaria de Recursos (SERUR) e Secretaria do TCU no Estado de Santa Catarina (Sec-SC).